---
title: "Анализ приложений в Google Play Market"
author: "Сергей Сидоров"
date: "11/18/2018"
output:
  html_document:
    toc: yes
    toc_float: yes
  pdf_document: default
lang: russian
urlcolor: blue
---

```{r setup, include=FALSE}
knitr::opts_chunk$set(echo = F, warning = F)
```

## Введение
```{r, include=F}
library(ggplot2)
library(dplyr)
library(stringr)
library(corrplot)

# импорт сырых данных
data_raw <- read.csv("googleplaystore.csv", stringsAsFactors = F)

# преобразуем данные
data_raw$Reviews <- as.numeric(data_raw$Reviews)

data_raw$Category <- as.factor(data_raw$Category)

data_raw$Size <- gsub("Varies with device", NA, data_raw$Size)
data_raw$Size <- gsub("[:digits:]*k", "", data_raw$Size)
t <- grepl(pattern = "[:digits:]*M", data_raw$Size)
data_raw$Size <- gsub("[:digits:]*M", "", data_raw$Size)
data_raw$Size <- as.numeric(data_raw$Size)
data_raw$Size[t] <- data_raw$Size[t] * 1024

data_raw$Installs <- as.numeric(gsub("\\D", "", data_raw$Installs))

data_raw$Type <- as.factor(gsub("NaN|0", "Free", data_raw$Type))
data_raw$Content.Rating <- as.factor(data_raw$Content.Rating)

data_raw$Price <- as.numeric(gsub("\\$", "", gsub("Everyone", "0", data_raw$Price)))

data_raw$Current.Ver <- as.numeric(str_match(data_raw$Current.Ver, "\\d*\\.\\d{1,2}"))

#отфильтрованный датафрейм
data <- data_raw %>%
  select(-Android.Ver, -Last.Updated) %>% 
  filter(Installs > 10000 & Current.Ver > 0 & Size > 0 & Reviews > 50) %>% 
  mutate(Length.App.Name = nchar(App))
data <- data %>%
  group_by(App) %>% 
  slice(which.max(Reviews)) %>% 
  arrange(-Installs)

# основные метрики по категориям
t <- data %>% 
  group_by(Category) %>% 
  summarise(Installs = sum(Installs), 
            Num.of.apps = n(),
            Downloads.per.app = Installs/Num.of.apps,
            Mean.price.US = mean(Price),
            Length.of.App.Name = mean(nchar(App)),
            Mean.rating = mean(Rating, na.rm = T),
            Mean.version = mean(Current.Ver, na.rm = T)) %>% 
  arrange(-Installs, -Downloads.per.app, -Num.of.apps)

# основные метрики по жанрам
t3 <- data %>% 
  mutate(Genres = sub(".*;", "", Genres)) %>% 
  group_by(Category, Genres) %>% 
  summarise(Installs = sum(Installs), 
            Num.of.apps = n(),
            Downloads.per.app = Installs/Num.of.apps,
            Mean.price = mean(Price), 
            Length.of.App.Name = mean(nchar(App)),
            Mean.rating = mean(Rating, na.rm = T),
            Mean.version = mean(Current.Ver, na.rm = T)) %>% 
  arrange(-Installs, -Downloads.per.app)

# основные метрики по жанру игр
t4 <- data %>%
  filter(Category == "GAME") %>% 
  mutate(Genres = sub(".*;", "", Genres)) %>% 
  group_by(Category, Genres) %>% 
  summarise(Installs = sum(Installs), 
            Num.of.apps = n(),
            Downloads.per.app = Installs/Num.of.apps,
            Mean.price = mean(Price), 
            Length.of.App.Name = mean(nchar(App)),
            Mean.rating = mean(Rating, na.rm = T),
            Mean.version = mean(Current.Ver, na.rm = T)) %>% 
  arrange(-Installs, -Downloads.per.app)

# базовые показатели в категории игр
t5 <- data %>%
  filter(Category == "GAME") %>% 
  select(-Reviews) %>% 
  distinct() %>% 
  mutate(Genres = sub(".*;", "", Genres)) %>% 
  group_by(Category, Genres) %>% 
  arrange(-Installs)

```


### Почему приложения в Google Play?
В [Kaggle](https://www.kaggle.com/lava18/google-play-store-apps) -- хранилищем с массивов разнообразных данных, я искал датафреймы для создания первой аналитической работы. Один из первых датафреймов, который меня заинтересовал -- выгрузка 10 000 приложений из Google Play. 

Сразу появились вопросы, а какие категории наиболее популярны? Влияет ли размер приложения на количество скачиваний? Как сильно влияет рейтинг на количество скачиваний? Есть ли корреляция между рейтингом и версией приложения? 

На них вы и увидите ответы в этой статье.

## Выводы
Начнём с выводов, чтобы те, кто не очень хорошо разбирается в аналитической терминологии смог сразу получить полезную информацию, не вникая в статистическую терминологию.

1. Самая популярная категория в Google Play -- `r t$Category[1]`. 

```{r, cache=T}
ggplot(t, aes(Category, Installs, fill = Category))+
  theme_light()+
  theme(axis.text.x = element_text(angle = 90, hjust = 1), legend.position = "none")+
  scale_y_continuous(breaks = seq(0, max(t$Installs), by = 2000000000))+
  geom_col()
```

2. Среди игр самый недооценённый -- казульные игры. На него есть спрос, при этом конкуренция в категории небольшая.

```{r, cache=T}
ggplot(t4, aes(x = reorder(Genres, Downloads.per.app,
                     function(x) -max(x)), Downloads.per.app, fill = Genres))+
  theme_light()+
  theme(axis.text.x = element_text(angle = 90, hjust = 1), 
        legend.position = "none")+
  xlab(label = "Genres")+
  labs(title = "Количество скачиваний на приложение")+
  scale_y_continuous(breaks = seq(0, max(t4$Downloads.per.app), by = 10000000))+
  geom_col()
```

3. Зависимости между факторами(размер, рейтинг и т.д.) и количеством скачиваний меняются от категории к категории. Нельзя применять выводы, сформированные на всей выборке, к какой-то конкретной категории. Каждую категорию необходимо исследовать отдельно.

4. В категории игр длина приложения отрицательно сказывается на количестве скачиваний. Все лидеры имеют короткие названия.

5. Рейтинг имеет наибольшее положительное влияние на количество скачиваний, как среди категории игр, так и по всей выборке, поэтому ему всегда стоит уделять пристальное внимание.

## Анализ

### Цель и гипотезы
Главная цель статьи -- дать понимание базовых метрик в индустрии приложений для человека, который никогда с ней не сталкивался, и облегчить понимание определённых базовых принципов работы в этой области. 

```{r, echo=F}
knitr::kable(head(t), caption = "Основные метрики по категориям (ТОП-5)", digits = c(0, 0, 0, 0, 2, 2, 2, 2))
```

####### *Если кто-то из читателей знает, как красиво форматировать большие числа, оставляя числовой формат, напишите на sergeymong1@gmail.com*

На первый взгляд, между категориями есть значимые различия c разбросом значений от `r format(range(t$Installs)[1], digits = 9, big.mark = " ")` до `r format(range(t$Installs)[2], digits = 9, big.mark = " ")` скачиваний.

Особенно по количеству скачиваний выделяется категория: `r t$Category[1]`, это же подтверждает гистограмма распределения установок:

```{r}
ggplot(t, aes(Category, Installs, fill = Category))+
  theme_light()+
  theme(axis.text.x = element_text(angle = 90, hjust = 1), legend.position = "none")+
  scale_y_continuous(breaks = seq(0, max(t$Installs), by = 2000000000))+
  geom_col()
```

На ней мы видим выброс максимального значения -- категорию `r t$Category[1]` от остальных графиков. 

Для статистического подтверждения воспользуемся критерием Стьюдента и проведём t-test. Показатель значимости (p-value): `r round(t.test(t$Installs)$p.value, digits = 2)`. Со значением p-value < 0.05 мы не можем принять гипотезу(нулевая гипотеза) о равенстве значений. Поэтому различия между категориями значимые.

Конкуренция в лидирующих категориях приложений довольно большая, там содержится `r t$Num.of.apps[1]` и `r t$Num.of.apps[2]` приложений соответственно, но категория игр гораздо лучше себя показывает по показателю `r colnames(t3)[5]` (скачиваний на 1  приложение): `r format(t$Downloads.per.app[1], scientific=F, big.mark=" ")` против `r format(mean(t$Downloads.per.app[-1]), scientific=F, big.mark=" ")` в среднем по другим категориям. 

Если детализируем эти категории по жанрам, то увидим интересную картину:
```{r}
knitr::kable(head(t3), caption = "Основные метрики по жанрам", digits = c(0, 0, 0, 0, 0, 2, 2, 2, 2))
```

Лидерство категории игр увеличивается, а `r round(t3$Installs[1]/t$Installs[1]*100)`% скачиваний приносит `r round(t3$Num.of.apps[1]/t$Num.of.apps[1]*100)`% приложений из категории `r t3$Genres[1]`.

```{r}
ggplot(t4, aes(x = reorder(Genres, Installs,
                     function(x) -max(x)), Installs, fill = Genres))+
  theme_light()+
  theme(axis.text.x = element_text(angle = 90, hjust = 1), 
        legend.position = "none")+
  xlab(label = "Genres")+
  labs(title = "Лидеры жанров в категории игры по количеству установок")+
  geom_col()
```

Самые популярные жанры в категории игр: `r levels(reorder(t4$Genres, t4$Installs, function(x) -max(x)))[1:3]`.

```{r}
ggplot(t4, aes(x = reorder(Genres, Num.of.apps,
                     function(x) -max(x)), Num.of.apps, fill = Genres))+
  theme_light()+
  theme(axis.text.x = element_text(angle = 90, hjust = 1), 
        legend.position = "none")+
  xlab(label = "Genres")+
  labs(title = "Конкуренция по количеству приложений")+
  scale_y_continuous(breaks = seq(0, max(t4$Num.of.apps), by = 20))+
  geom_col()
```

При этом конкуренция по приложениям не соответвует количеству скачиваний, больше всего приложений в жанре `r t4$Genres[which.max(t4$Num.of.apps)]`. 

```{r}
ggplot(t4, aes(x = reorder(Genres, Downloads.per.app,
                     function(x) -max(x)), Downloads.per.app, fill = Genres))+
  theme_light()+
  theme(axis.text.x = element_text(angle = 90, hjust = 1), 
        legend.position = "none")+
  xlab(label = "Genres")+
  labs(title = "Количество скачиваний на приложение")+
  scale_y_continuous(breaks = seq(0, max(t4$Downloads.per.app), by = 10000000))+
  geom_col()
```

Наблюдаем, что с точки зрения конкуренции и спроса самым привлекательным является жанр `r levels(reorder(t4$Genres, t4$Downloads.per.app, function(x) -max(x)))[1]`. По метрике `r names(t4)[5]` он опережает ближайшего конкурента на `r format(abs(sort(-t4$Downloads.per.app)[1] - sort(-t4$Downloads.per.app)[2]), big.mark = " ")` скачиваний.

### Что влияет на популярность?

Мы выявили самые популярные жанры приложений в категории игры, теперь давайте попробуем понять, а что влияет на эту популярность? Так ли важен рейтинг? Длина названия приложения? Размер? Построим регрессионную линейную модель по выборке из `r nrow(data)` приложений. Она позволит показать, как один из факторов влияет на наш целевой показатель -- скачивания. 

Потом сравним её показатели с нашей лидирующей категорией -- `r t$Category[1]`, и посмотрим, есть ли какие-то различия. Если есть, то в следующих статьях более подробно рассмотрим каждую категорию. 

Перед тем, как построить регресионную модель, убедимся в том, что мы имеем дело с нормальным распределением -- это один из критериев корректной работы модели. Если значение результатов будет больше 0.05, то мы можем применять линейную регрессию.

```{r}
result <- as.data.frame(sapply(data[, c(3:6, 8, 11, 12)], function(y) shapiro.test(y)$p.value), ncol = 2)
names(result) <- c("p.value")
result
```

Мы видим, что распределение каждой нашей переменной сильно отличается от нормального. Поэтому мы не сможем применить линейную регрессию.

Но у нас есть возможность проверить корреляцию между переменными. Это даст меньше информации, однако, в данной ситуации это лучше, чем ничего. Перед применением теста немного о том, как будем интерпретировать результаты. Мы считаем, что значимая взаимосвязь между переменными есть, если значения p.value меньше, чем 0.05. 

#### Значимые факторы
Между нижеперечисленными факторами в общей выборке наблюдается положительная или отрицательная взаимосвязь. То есть, при изменении одного фактора, наблюдается изменение другого фактора. Если показатель в первой колонке:

- от 0 до 1, то при увеличении одного фактора, есть **увеличение** другого фактора;
- от - 1 до 0, то при увеличении одного фактора, есть **уменьшение** другого фактора.

Чем ближе значение к 1 или -1, тем сильнее взаимосвязь.

##### Цена и количество скачиваний
```{r}
as.data.frame(cor.test(~ Rating + Installs, data)[c(4, 3)])
```
Есть небольшая положительная корреляция между рейтингом и количеством установок. 

##### Размер и количество скачиваний
```{r}
as.data.frame(cor.test(~ Size + Installs, data)[c(4, 3)])
```
Наблюдается положительная корреляция. Устоявшаяся мысль о том, что люди не качают приложения, которые много весят, так как экономят место на телефоне, теперь не так убедительна. 

В следующих статьях попробуем узнать, меняется ли корреляция от категории. Так как подобное значение может быть связано влиянием категории игр: более качественные игры больше весят, и при этом в них играет большее количество людей.

#### Неначимые факторы
Между нижеперечисленными факторами в общей выборке нет никакой взаимосвязи.

##### Отзывы и количество скачиваний
```{r}
as.data.frame(cor.test(~ Reviews + Installs, data)[c(4, 3)])
```

##### Цена и количество скачиваний
```{r}
as.data.frame(cor.test(~ Price+ Installs, data)[c(4, 3)]) # Цена никак не коррелирует с количеством скачиваний
```

##### Длина названия и количество скачиваний
```{r}
as.data.frame(cor.test(~ Length.App.Name + Installs, data)[c(4, 3)])
```

##### Версия и количество скачиваний
```{r}
as.data.frame(cor.test(~ Current.Ver + Installs, data)[c(4, 3)])
```

##### Версия и рейтинг
```{r}
as.data.frame(cor.test(~ Current.Ver + Rating, data)[c(4, 3)])
```

### Корреляция по категории "игры"

```{r}
res <- rbind(as.data.frame(cor.test(~ Length.App.Name + Installs, t5[5:nrow(t5),])[c(4, 3)]), 
      as.data.frame(cor.test(~ Rating + Installs, t5[5:nrow(t5),])[c(4, 3)]),
      as.data.frame(cor.test(~ Size + Installs, t5[5:nrow(t5),])[c(4, 3)]),
      as.data.frame(cor.test(~ Price + Installs, t5[5:nrow(t5),])[c(4, 3)]),
      as.data.frame(cor.test(~ Current.Ver + Installs, t5[5:nrow(t5),])[c(4, 3)]))

rownames(res) <- c("Length.Name","Rating", "Size", "Price", "Current.Ver")
res
```

В категории `r t$Category[1]` мы видим, что каждый из факторов имеет значимую кореляцию с количеством скачиваний.

Из заинтересовавших корреляций: длина названия приложения и количество скачиваний. Изначальная гипотеза о том, что длинное название хорошо влияет на поисковую выдачу и увеличивает количество пользователей на данной выборке не подтверждается, но это не говорит о том, что подобная взаимосвязь присутствует везде.

Более подробно мы рассмотрим корреляции по категориям в следующих статьях. 

Чтобы лучше исследовать данный набор данных, необходим более продвинутый статистический и математический аппрат, так как между данными есть нелинейная взаимосвязь. 

## Предобработка данных
Здесь мы описываем то, каким образом преобразовывался изначальный массив данных и почему.

Исходные данные представляют собой csv файл с количеством строк в`r nrow(data_raw)` наблюдений, у них следующая структура:
```{r}
str(data_raw)
```
Не у всех данных верно представлен формат, в каких-то столбцах вместо численных переменных мы имеем комментарий, поэтому произведём преобразование форматов данных:

- У переменной размера строки с буквенными значениями переведём в NA, а весь размер приведём к килобайтам;
- Количество установок переведём в формат numeric для возможности построения графиков и формирования выборок;
- Так как тип приложения 0 и Free одинаков, все данные типы приведём к Free, и сделаем переменную фактором;
- Цену приведём к числовому формату;
- Версию приведём к числовому формату.

После преобразования структура имеет следующий вид:
```{r}
str(data_raw)
```

Эти данные всё ещё содержат пропуски, но они теперь более корректно представлены в виде значений NA.

Выборка включает в себя приложения с малым количеством скачиваний и отзывов, поэтому я дополнительно отфильтровал таблицу, так как непопулярные приложения не нужны в рамках исследования. Использовал следующие критерии:

- Количество скачиваний превышеает 10 000 (Installs > 10000);
- Текущая версия приложения больше нуля (Current.Ver > 0);
- Размер приложения больше нуля (Size > 0);
- У приложения есть хотя бы 50 отзывов (Reviews > 50).

Таким образом мы остекли приложения, которые не пользуются спросом у людей или которые не прошли стадию релиза. После применения критериев данные представляют собой следующий вид:

```{r, echo=FALSE}
glimpse(data)
```

На этом преобразования изначального массива данных заверешены. Далее в статье выборки по категориям мы производили из преобразованного массива данных.