---
title: "First Science Investigation"
author: "Roman Mosolov & Sergey Sidorov"
date: "12/30/2018"
output: html_document
---

```{r setup, include=FALSE, cache=TRUE}
knitr::opts_chunk$set(echo = F)
require(rlms)
require(dplyr)
require(lubridate)
require(ggplot2)
require(sjlabelled)
raw_data <- rlms_read('r26iall26b.sav')
```

```{r}
sub_health <- raw_data %>% 
  select(vh7.1, vh7.2, region, status, vj69.9c, vm1, vm2, vh5, vm3, vl5.0, vl5, vl66, vj72.11) %>% 
  transmute(date = dmy(paste0(vh7.1,".", vh7.2,".","2017")),
            region = as_label(region), 
            sex = as_label(vh5), 
            age = 2017 - vj69.9c,
            age_category = cut(age, c(0, 17, 24, 35 , 50, 65, 105)),
            weight = vm1,
            height = vm2,
            BMI = weight/(height/100)^2,
            BMI_indicator = ifelse(BMI < 18.5, 'Недовес',
                                   ifelse(BMI > 18.5 & BMI < 24.9, 'Нормальный',
                                   ifelse(BMI > 25 & BMI < 29.9, 'Лишний вес', 'Ожирение'))),
            health = as_label(vm3),
            doctor_visit = as_label(vl5.0),
            recent_health_problems = as_label(vl5),
            pills_amount = as_label(vl66),
            additional_knowlege = as_label(vj72.11))

levels(sub_health$age_category) <- c("0-17", "18-24", "25-35", "36-50", "51-65", "66+")
```

## Общая сводка
 - Данные по здоровью людей, для того, чтобы исследовать подробно этот аспект. 
 - Вычислили BMI и его уровни для понимания здоровья и уровней риска, связанных с весом.
 - Убрали NA из графика по BMI
 - Получили возраст путём преобразования из даты рождения
 - Получили дату и дни недели проведения из дня и месяца проведения опроса
 - Добавили возрастные категории

```{r}
table(sub_health$age_category, sub_health$sex)
```

```{r}
sub_health %>% 
  group_by(age_category) %>% 
  summarise(mean_weight  = round(mean(weight, na.rm = T)), 
          median_weight = median(weight, na.rm = T))

sub_health[sub_health$age > 28 & sub_health$age < 45, ] %>% 
  group_by(age) %>% 
  summarise(mean_weight  = round(mean(weight, na.rm = T)), 
          median_weight = median(weight, na.rm = T))

sub_health[sub_health$age > 35 & sub_health$age < 55 & sub_health$sex == 'ЖЕНСКИЙ', ] %>% 
  group_by(age) %>% 
  summarise(mean_weight  = round(mean(weight, na.rm = T)), 
          median_weight = median(weight, na.rm = T))


table(sub_health$age_category, 
      sub_health$BMI_indicator,
      sub_health$sex)

feel <- table(sub_health$health, sub_health$BMI_indicator)
feel <- feel[-c(6:8), ]
feel

```
```{r}
table(sub_health$doctor_visit, sub_health$BMI_indicator, sub_health$recent_health_problems)

lm(data=sub_health, doctor_visit ~ recent_healt_problems))

```
```{r}
table(sub_health$recent_health_problems, sub_health$BMI_indicator)[-c(3:5), ]
```


## 


```{r}
subset_BMI <- sub_health %>% 
  group_by(BMI_indicator, health, sex) %>% 
  filter(!is.na(health), !is.na(BMI_indicator)) %>% 
  summarise(peoples = n()) %>% 
  arrange(-peoples)
  
ggplot(subset_BMI, aes(x= health, y = peoples))+
  geom_point()+
  geom_line()+
  facet_grid(sex~BMI_indicator)+
  # scale_y_continuous(breaks = c(0, 1, 2, 3, 4, 5, 6))+
  theme(axis.text.x = element_text(angle = 45, hjust = 1))

# по BMI сделать уточн

```

```{r}
sub_health %>% 
  group_by(BMI_indicator, health, sex) %>% 
  filter(!is.na(health), !is.na(BMI_indicator)) %>% 
  summarise(peoples = n()) %>% 
  arrange(-peoples)
```

```{r}
table(sub_health$BMI_indicator)

sum(sub_men$BMI_indicator == 'Normal', na.rm = T) / sum(sub_men$BMI_indicator != 'Normal', na.rm = T)
sum(sub_men$BMI_indicator == 'Obesity', na.rm = T) + sum(sub_men$BMI_indicator == 'Overweight', na.rm = T)
(sum(sub_men$BMI_indicator == 'Obesity', na.rm = T) + sum(sub_men$BMI_indicator == 'Overweight', na.rm = T) - sum(sub_men$BMI_indicator == 'Normal', na.rm = T))/sum(sub_men$BMI_indicator == 'Normal', na.rm = T)
```

```{r}

```



```{r}
# В какие дни будние или выходные проводился опрос
sub_men$type_of_weekday <- ifelse(weekdays(sub_men$date) == 'Saturday' |  weekdays(sub_men$date) == 'Sunday', 
                                  'Weekend', 'Workday')
sub_men$weekday <- weekdays(sub_men$date)

weekends_distrubtion <- table(sub_men$type_of_weekday) 
# max(sub_men$date) - min(sub_men$date) 
weekends_distrubtion[1] <- weekends_distrubtion[1]/2/363
weekends_distrubtion[2] <- weekends_distrubtion[2]/5/363
knitr::kable(weekends_distrubtion)

```

Плотность социологического исследования составляла `r round(weekends_distrubtion[[2]], 2)` опросов в один рабочий день и `r round(weekends_distrubtion[[1]], 2)` опросов в один выходной день.


```{r}
# work 
# vi1, vj1.1.1, vj1.1.3, vj2cod08,
# vj4.1, vj6, vj6.1a, vj6.1b, vj10, vj10.3, vj11.1, vj13.2, vj14, vj18.2, vj19, vj21a, 
# vj23, vj29c.1, vj31, vj32, vj33cod08, vj36.1a, vj40, vj41.1, vj49, 

# случайный заработок
# vj56.11c08, vj56.12c08, vj56.13c08, vj58, vj80.1, vm418, vj197, 
# самооценка
# vj62, vj64, vj65, vj66.1, vj72.5a, vj72.5b, vj72.5c, vj72.5j, vj72.5a2, vj72.5a3б vj72.5a4
# профессионализм, доп образование
# vj69.1, vj60.1, vj72.11, vj72121c, vj72121b, vj72121d, vj260 
# соцсети
# vj401.1a, vj401.2a, vj401.3a, vj401.4a, vj401.5a, 
# 
# здоровье
# vl5.0, vl83, vl5, vl66, # 
```

